hu: Cérna anyaga (szál): Bambusz; Kevert; Pamut; Len; Fémes (fémezett); Nejlon; Poliészter; Műselyem; Selyem; Gyapjú; Egyéb
es: Material del hilo (fibra): Bambú; Mezcla; Algodón; Lino; Metálico (metalizado); Nylon; Poliéster; Rayón; Seda; Lana; Otro
th: วัสดุ (เส้นใย): ไผ่; ใยผสม; ฝ้าย; ลินิน; เมทัลลิก; ไนลอน; โพลีเอสเตอร์; เรยอน; ไหม; ขนสัตว์; อื่นๆ
hr-HR: Materijal konca (vlakna): Bambus; Mješavina; Pamuk; Lan; Metalik (metalizirano); Najlon; Poliester; Rajon; Svila; Vuna; Ostalo
zh-CN: 线材材质（纤维）: 竹纤维; 混纺; 棉; 亚麻; 金属（金属化）; 尼龙; 聚酯纤维; 人造丝; 丝绸; 羊毛; 其他
nl: Draad materiaal (vezel): Bamboe; Gemengd; Katoen; Linnen; Metallic (gemetalliseerd); Nylon; Polyester; Rayon; Zijde; Wol; Overige
ru: Материал нити (волокно): Бамбук; Смесовое волокно; Хлопок; Лен; Металлик (металлизированное); Нейлон; Полиэстер; Район (искусственный шелк); Шелк; Шерсть; Другое
pt-PT: Material do fio (fibra): Bambu; Mistura; Algodão; Linho; Metálico (metalizado); Nylon; Poliéster; Rayon; Seda; Lã; Outro
pt-BR: Linha material (fibra): Bambu; Mistura; Algodão; Linho; Metálico (metalizado); Nylon; Poliéster; Rayon; Seda; Lã; Outros
de: Garnmaterial (Faser): Bamboo; Blended; Baumwolle; Leinen; Metallic (metallisiert); Nylon; Polyester; Rayon; Seide; Wolle; Sonstige
da: Trådmateriale (fiber): Bambus; Blandet; Bomuld; Hør; Metallisk (metalliseret); Nylon; Polyester; Rayon; Silke; Uld; Andet
sk-SK: Materiál nite (vlákno): Bambus; Zmes; Bavlna; Ľan; Metalické (metalizované); Nylón; Polyester; Umelý hodváb; Hodváb; Vlna; Iné
fi: Langan materiaali (kuitu): Bambu; Sekoite; Puuvilla; Pellava; Metallinen (metalloitu); Nailon; Polyesteri; Rayon; Silkki; Villa; Muu
ja: スレッド素材（繊維）: バンブー; 混紡; コットン; リネン; メタリック (金属加工); ナイロン; ポリエステル; レーヨン; シルク; ウール; その他
fr: Matière du fil (fibre): Bambou; Mélangé; Coton; Lin; Métallique (métallisé); Nylon; Polyester; Rayonne; Soie; Laine; Autre
it: Materiale del filo (fibra): Bambù; Misto; Cotone; Lino; Metallizzato; Nylon; Poliestere; Rayon; Seta; Lana; Altro
lt-LT: Siūlo medžiaga (pluoštas): Bambukas; Maišytas; Medvilnė; Linas; Metalinis (metalizuotas); Nailonas; Poliesteris; Dirbtinis šilkas; Šilkas; Vilna; Kita
pl: Materiał nici (włókno): Bambus; Mieszane; Bawełna; Len; Metaliczne (metalizowane); Nylon; Poliester; Rayon; Jedwab; Wełna; Inne
cs: Materiál nitě (vlákno): Bambus; Směs; Bavlna; Len; Metalické (metalizované); Nylon; Polyester; Rayon; Hedvábí; Vlna; Ostatní
ko: 실소재(섬유): 대나무; 혼방; 면; 리넨; 메탈릭(금속화); 나일론; 폴리에스터; 레이온; 실크; 울; 기타
ro-RO: Material al aței (fibră): Bambus; Amestec; Bumbac; In; Metalic (metalizat); Nailon; Poliester; Raion; Mătase; Lână; Altele
sv: Trådmaterial (fiber): Bambu; Blandad; Bomull; Linne; Metallisk (metalliserad); Nylon; Polyester; Rayon; Silke; Ull; Annat
en: Thread material (fiber): Bamboo; Blended; Cotton; Linen; Metallic (metalized); Nylon; Polyester; Rayon; Silk; Wool; Other
vi: Chất liệu sợi (sợi xơ): Tre; Pha trộn; Cotton; Lanh; Kim loại (mạ kim loại); Nylon; Polyester; Rayon; Lụa; Len; Khác
zh-TW: 線材材質(纖維): 竹纖維; 混紡; 棉; 亞麻; 金屬絲 (金屬化); 尼龍; 聚酯纖維; 人造絲; 絲; 羊毛; 其他
bg-BG: Материал на конеца (влакно): Бамбук; Смес; Памук; Лен; Металик (метализиран); Найлон; Полиестер; Изкуствена коприна (Rayon); Коприна; Вълна; Друго
sl-SI: Material sukanca (vlakna): Bambus; Mešano; Bombaž; Lan; Kovina (metalizirano); Najlon; Poliester; Umetna svila; Svila; Volna; Drugo
el: Υλικό νήματος (ίνα): Μπαμπού; Σύμμεικτο; Βαμβάκι; Λινό; Μεταλλικό (επιμεταλλωμένο); Νάιλον; Πολυεστέρας; Ρεγιόν; Μετάξι; Μαλλί; Άλλο
tr: İplik malzemesi (elyaf): Bambu; Karışım; Pamuk; Keten; Metalik (metalize); Naylon; Polyester; Suni ipek; İpek; Yün; Diğer
nb: Trådmateriale (fiber): Bambus; Blandet; Bomull; Lin; Metallisk (metallisert); Nylon; Polyester; Rayon; Silke; Ull; Annet